【裁判字號】    92,訴,11
【裁判日期】    920113
【裁判案由】    毒品危害防制條例
【裁判全文】
臺灣高雄地方法院刑事判決                            九十二年度訴字第一一號
    公  訴  人  臺灣高雄地方法院檢察署檢察官
    被      告  甲○○  男  四.
右列被告因違反毒品危害防制條例案件，經檢察官提起公訴（九十一年度毒偵字第五
七○四號），本院判決如左：
    主  文
甲○○施用第一級毒品，處有期徒刑柒月；扣案之海洛因壹包（淨重零點陸柒公克）
，沒收銷燬之。又施用第二級毒品，處有期徒刑肆月。應執行有期徒刑拾月；扣案之
海洛因壹包（淨重零點陸柒公克），沒收銷燬之。
    事  實
一、甲○○前因施用毒品案件，經依臺灣高雄地方法院以八十八年度毒聲字第八六一
    三號裁定送觀察、勒戒後，在所期間經衛生醫療網支援醫師評定認有繼續施用毒
    品傾向，再以八十八年度毒聲字第九一００號裁定令入戒治處所施以強制戒治一
    年，嗣以八十九年度毒聲字第三一八一號裁定停止戒治，經交付保護管束期滿，
    由臺灣高雄地方法院檢察署檢察官於民國九十年四月四日以九十年度戒毒偵字第
    一九六號為不起訴處分確定。詎料，甲○○仍未戒除毒癮，復基於施用第一級毒
    品海洛因之故意，於九十一年九月十九日晚間，在高雄縣鳳山市○○路一二三巷
    二之八號住處，以將第一級毒品海洛因摻入香菸吸食之方式，施用第一級毒品海
    洛因一次。並另基於施用第二級毒品安非他命之故意，於九十一年九月十九日晚
    間，在高雄縣鳳山市○○路一二三巷二之八號住處，以將第二級毒品安非他命置
    於燈泡燒烤吸食其煙氣之方式，施用第二級毒品安非他命一次。嗣經警於九十一
    年九月二十日上午十時五十分許，在高雄縣鳳山市○○○路三四號新五福遊藝場
    查獲，並扣得第一級毒品海洛因一包（淨重零點六七公克）。
二、案經高雄縣警察局鳳山分局報請臺灣高雄地方法院檢察署檢察官偵查起訴。
    理  由
一、右揭事實，業經被告甲○○於本院審理時坦承不諱，並有第一級毒品海洛因一包
    扣案及高雄縣警察局鳳山分局五甲派出所扣押筆錄一紙、照片二張附卷可稽；而
    被告於九十一年九月二十日中午十二時許及同日下午二時二十五分許，經警採集
    其尿液送請檢驗結果，其尿液均呈嗎啡及甲基安非他命陽性反應，有高雄縣政府
    衛生局九十一年九月二十六日九一煙檢字第一五五一號煙毒尿液檢驗成績書、臺
    灣檢驗科技股份有限公司九十一年十月七日KＺ000000000000號濫用
    藥物尿液檢驗報告各一紙在卷可參；另扣案之白色粉末一包，經送請法務部調查
    局鑑驗結果，含第一級毒品海洛因成分，淨重零點六七公克，包裝重零點二七公
    克，有法務部調查局調科壹字第二二○○一四二九七號鑑定通知書一紙可佐，足
    認被告之自白與事實相符，洵堪採為論罪科刑之依據。事證明確，被告施用第一
    、二級毒品犯行，均堪認定。又被告前因施用毒品案件，經依臺灣高雄地方法院
    以八十八年度毒聲字第八六一三號裁定送觀察、勒戒後，在所期間經衛生醫療網
    支援醫師評定認有繼續施用毒品傾向，再以八十八年度毒聲字第九一００號裁定
    令入戒治處所施以強制戒治一年，嗣以八十九年度毒聲字第三一八一號裁定停止
    戒治，經交付保護管束期滿，由臺灣高雄地方法院檢察署檢察官於九十年四月四
    日以九十年度戒毒偵字第一九六號為不起訴處分確定等情，復有九十年度戒毒偵
    字第一九六號不起訴處分書、臺灣高等法院被告全國前案紀錄表、臺灣高雄地方
    法院檢察署刑案資料查註紀錄表各一份在卷可稽。被告於前開不起訴處分後，五
    年內再犯毒品危害防制條例第十條第一、二項之罪，應予依法論科。
二、查海洛因屬毒品危害防制條例第二條第二項第一款所稱之第一級毒品，安非他命
    為毒品危害防制條例第二條第二項第二款所稱之第二級毒品，被告施用海洛因、
    安非他命之行為，係犯該條例第十條第一項之施用第一級毒品罪、同條例第十條
    第二項之施用第二級毒品罪。被告持有第一級毒品海洛因、第二級毒品安非他命
    ，進而施用，其持有第一級毒品海洛因及持有第二級毒品安非他命之低度行為，
    應各為施用之高度行為所吸收，均不另論罪。又被告所犯上開施用第一級毒品與
    施用第二級毒品二罪間，犯意各別，行為互殊，應予分論併罰。爰審酌被告前已
    有多次因毒品案件經法院判刑確定之犯罪紀錄，復因施用毒品案件，經交付保護
    管束期滿，由檢察官為不起訴處分在案，竟仍再犯本件犯行，顯見其毒癮尚未戒
    除，惡習未改，惟念其犯後坦承犯行，態度尚佳，且施用毒品屬自戕行為，對社
    會危害性甚微等一切情狀，各量處如主文所示之刑，並定其應執行之刑。又扣案
    之白色粉末一包，經送請法務部調查局鑑驗結果，含第一級毒品海洛因成分，淨
    重零點六七公克，包裝重零點二七公克，有法務部調查局調科壹字第二二○○一
    四二九七號鑑定通知書一紙可佐，是扣案之白色粉末一包係屬第一級毒品海洛因
    無疑，應依毒品危害防制條例第十八條第一項前段併予宣告沒收銷燬之。至鑑驗
    耗損之第一級毒品海洛因，既已滅失，自無庸併予宣告沒收銷燬，附此敘明。
據上論斷，應依刑事訴訟法第二百九十九條第一項前段，毒品危害防制條例第十條第
一項、第二項、第十八條第一項前段，刑法第十一條、第五十一條第五款，判決如主
文。
本案經檢察官楊慶瑞到庭執行職務。
中      華      民      國    九十二    年      一      月     十三     日
                                  臺灣高雄地方法院刑事庭
                                      法  官    曾  淑  娟
右正本證明與原本無異。
如不服本判決，應於判決送達後十日內，向本院提出上訴狀。
                                      書記官    呂  怜  勳
中      華      民      國    九十二    年      一      月     十三     日
附錄本判決論罪科刑法條：
毒品危害防制條例第十條
施用第一級毒品者，處六月以上五年以下有期徒刑。
施用第二級毒品者，處三年以下有期徒刑。


司法院資訊處製作；財團法人民間司法改革基金會備份。
